臺灣高雄地方法院刑事判決　　　　　　　100年度訴緝字第1號
公　訴　人　臺灣高雄地方法院檢察署檢察官
被　　　告　蘇龍顏
指定辯護人　本院公設辯護人　黃秋葉
上列被告因違反槍砲彈藥刀械管制條例案件，經檢察官提起公
訴（94年度偵字第26144號），本院判決如下：
    主  文
蘇龍顏未經許可，持有可發射子彈具有殺傷力之空氣槍，累犯，
處有期徒刑壹年捌月，併科罰金新臺幣參萬元，罰金如易服勞役
，以新臺幣壹仟元折算壹日。扣案之空氣長槍壹支（槍枝管制編
號：0000000000）、瓦斯鋼瓶玖瓶、鋼珠壹瓶，均沒收。又未經
許可，寄藏可發射子彈具有殺傷力之改造手槍，累犯，處有期徒
刑參年肆月，併科罰金新臺幣捌萬元，罰金如易服勞役，以新臺
幣壹仟元折算壹日。扣案之仿BERETTA 廠M9型半自動改造手槍壹
支（槍枝管制編號：0000000000）、口徑9mm 制式子彈貳顆、直
徑約8mm 土造子彈貳顆、直徑約9mm 土造子彈貳顆，均沒收。應
執行有期徒刑肆年陸月，併科罰金新臺幣拾萬元，罰金如易服勞
役，以新臺幣壹仟元折算壹日。扣案之空氣長槍壹支（槍枝管制
編號：0000000000）、仿BERETTA 廠M9型半自動改造手槍壹支（
槍枝管制編號：0000000000）、口徑9mm 制式子彈貳顆、直徑約
8mm 土造子彈貳顆、直徑約9mm 土造子彈貳顆、瓦斯鋼瓶玖瓶、
鋼珠壹瓶，均沒收。
    事  實
一、蘇龍顏前因違反毒品危害防制條例案件，經臺灣桃園地方法
    院93年度易字第1134號判決處以有期徒刑3 月確定，甫於民
    國94年8 月5 日執行完畢。詎仍不知悔改，明知具殺傷力之
    空氣槍、可發射子彈具殺傷力之改造槍枝與子彈，均為槍砲
    彈藥刀械管制條例所明定列管之違禁物，非經主管機關許可
    ，不得無故寄藏或持有，竟分別基於非法持有、寄藏具殺傷
    力槍彈之犯意，於下列時、地為以下犯行：
  (一)基於非法持有具殺傷力之空氣槍之犯意，於94年2 月底，透
    過雅虎奇摩拍賣網站，向姓名年籍不詳之成年人，以新臺幣
    （下同）3 萬元之代價，購得具有殺傷力之空氣長槍1 支（
    槍枝管制編號：0000000000）與未具有殺傷力之空氣長槍1
    支（槍枝管制編號：0000000000，詳後述），而無故持有該
    具有殺傷力之空氣長槍1 支。
  (二)另基於受託寄藏具有殺傷力槍枝與子彈之犯意，於94年11月
    間某日，受姓名年籍不詳、綽號「阿賜」之成年男子所委託
    ，代為保管藏放可發射子彈具有殺傷力之仿BERETTA 廠M9型
    半自動改造手槍1 支（槍枝管制編號：0000000000）、口徑
    9mm 制式子彈2 顆、直徑約8mm 土造子彈3 顆（其中1 顆因
    鑑驗試射而擊發）、直徑約9mm 土造子彈3 顆（其中1 顆因
    鑑驗試射而擊發），以及瞄準器1 支，而無故寄藏上開槍彈
    。嗣於94年11月10日11時15分許，蘇龍顏與友人魏源良、葉
    建成、馮煥春搭乘由姚雨利駕駛車牌號碼2088-LJ 自小客車
    ，行經高雄縣鳳山市（99年12月25日改制為高雄市鳳山區，
    下同）武營路與武林路口時為警攔查，當場扣得上開槍彈、
    瞄準器、供空氣長槍動力發射使用之瓦斯鋼瓶9 瓶、鋼珠1
    瓶，以及無線電3 支、通槍條1 支、行動電話2 支等物。
二、案經高雄縣政府警察局（99年12月25日改制後為高雄市政府
    警察局，下同）鳳山分局報請臺灣高雄地方法院檢察署檢察
    官偵查起訴。
    理  由
一、證據能力部分：
  (一)按被告以外之人於審判外之言詞或書面陳述，除法律有規定
    者外，不得作為證據；法院或檢察官得囑託醫院、學校或其
    他相當之機關、團體為鑑定，或審查他人之鑑定，並準用第
    203 條至第206 條之1 規定；其須以言詞報告或說明時，得
    命實施鑑定或審查之人為之，刑事訴訟法第159 條第1 項、
    第208 條第1 項分別定有明文。是法院或檢察官依刑事訴訟
    法第208 第1 項之規定，囑託鑑定機關所出具之鑑定報告，
    應屬刑事訴訟法第206 條第1 項之鑑定報告，為傳聞法則之
    例外，而囑託包括檢察官直接囑託及概括指定而由警察機關
    逕送鑑定之情形。查本件卷附內政部警政署刑事警察局95年
    4 月11日刑鑑字第0950007421號槍彈鑑定書1 份，係臺灣高
    雄地方法院檢察署檢察官依上開規定概括囑託機關、團體所
    為之鑑定，依法自得作為證據。
  (二)本判決所引之其餘傳聞證據，公訴人、被告及辯護人均同意
    列為證據，本院審酌上開證據之取得過程並無瑕疵，又與待
    證事實具有關聯性，證明力亦非明顯過低，採為本案證據具
    有適當性，依刑事訴訟法第159 條之5 第1 項規定，得為證
    據。
  (三)卷附照片4 張（警(二)卷第77-78 頁），乃以科學、機械之方
    式對於當時之情況所為忠實且正確之紀錄，性質上並非供述
    證據，故無傳聞法則之適用，又查無不得為證據之狀況，自
    具有證據能力。另高雄縣政府警察局搜索扣押筆錄、扣押物
    品目錄表各1 份，及扣案之槍彈、瞄準器、瓦斯鋼瓶、鋼珠
    等物，其證據目的及性質亦均非供述證據，自無傳聞法則規
    定之適用，並核無違法取證之情事，與被告本件犯行之待證
    事實有關，亦應具有證據能力。
二、前揭犯罪事實，業經被告蘇龍顏供承不諱，核與證人魏源良
    、姚雨利、葉建成分別於警、偵訊所述大致相符（警(一)卷第
    5-9 頁、第28-30 頁、第32-33 頁；偵卷第31頁、第43-44
    頁、第55-56 頁、第158 頁），復有高雄縣政府警察局搜索
    扣押筆錄、扣押物品目錄表各1 份、查獲相片4 張附卷可參
    （警(一)卷第36-37 頁、第39-41 頁；警(二)卷第77-78 頁），
    且有空氣長槍1 支、改造手槍1 支、口徑9mm 制式子彈2 顆
    、直徑約8mm 土造子彈3 顆、直徑約9mm 土造子彈3 顆、瞄
    準器1 支、瓦斯鋼瓶9 瓶、鋼珠1 瓶扣案可佐。而上開扣案
    槍彈，經內政部警政署刑事警察局鑑驗結果：(1)送鑑空氣長
    槍1 支（槍枝管制編號：0000000000），以小型高壓氣瓶內
    氣體為發射動力，經實際檢測，槍枝欠缺1 槍管固定螺絲及
    槍機拉柄，惟經以螺絲起子替代拉柄，並以手固定槍管實際
    進行試射，測得鋼珠（重量約0.88g 、直徑約6mm ）為191
    、191 、190 公尺/ 秒，計算其動能分為16.05 、16.05 、
    15.88 換算其單位面積動能分為56.77 、56.77 、56.18 焦
    耳/ 平方公分。(2)送鑑手槍1 支（槍枝管制編號0000000000
    ），認係由仿BERETTA 廠M9型半自動手槍製造之槍枝將其金
    屬槍管車通改造而成之改造手槍，機械性能良好，可供擊發
    適用子彈使用，認具殺傷力。(3)送鑑子彈：2 顆認均係口
    徑9mm 制式子彈，認均具殺傷力；3 顆認均係土造子彈，
    具直徑約8mm 之金屬彈頭，採樣1 顆試射，可擊發，認具殺
    傷力；3 顆認均係土造子彈，具直徑約9mm 之金屬彈頭，
    採樣1 顆試射，可擊發，認具殺傷力等節，有內政部警政署
    刑事警察局95年4 月11日刑鑑字第0950 007421 號槍彈鑑定
    書1 份附卷可稽（偵卷第129-135 頁）。堪認扣案之槍、彈
    確均具有殺傷力。又本件空氣長槍1 支雖欠缺槍機拉柄，然
    經實施鑑定人員以螺絲起子替代拉柄上膛並以手固定槍管即
    可發射，足見以替代物權充拉柄及以手固定使該槍得以發射
    之方法，甚為簡易，而被告在網路上以非低之價格購得該槍
    且知悉如何擊發，其對空氣長槍之構造及使用方法應有瞭解
    ，是扣案空氣長槍1 支，縱未有槍機拉柄，其仍得以上開方
    法輕易發射該槍，仍屬完整槍枝而具有殺傷力無訛。上述事
    證可徵被告之自白與事實相符，堪予採信。本件事證明確，
    被告犯行應堪認定。
三、新舊法比較：
  (一)被告行為後，因刑法業於民國94年1 月7 日修正，於同年2
    月2 日公布，於95年7 月1 日施行。按行為後法律有變更者
    ，適用行為時之法律，但行為後之法律有利於行為人者，適
    用最有利於行為人之法律，修正後即現行刑法第2 條第1 項
    訂有明文。又按比較新舊法，應就罪刑有關之共犯、未遂犯
    、想像競合犯、牽連犯、連續犯、結合犯，以及累犯加重、
    自首減輕暨其他法定加減原因（如身分加減）與加減例等一
    切情形，綜其全部罪刑之結果而為比較，此有最高法院95年
    5 月23日第8 次刑庭會議決議可資參照。是比較新舊法如下
    ：
  1.刑法第33條第5 款關於罰金之規定，已由原規定「1 元（銀
    元）以上」變更為「新臺幣1,000 元以上，以百元計算之。
    」，比較修正前後關於最低罰金刑處罰之標準，以舊法較有
    利於被告。修正前刑法第68條規定：罰金加重者，僅加重其
    最高度。修正後同法第67條則規定：罰金加重者，其最高度
    及最低度同加重之，經比較新舊法結果，以修正前刑法之規
    定對於被告較屬有利。
  2.修正前刑法第51條第5 款規定：「宣告多數有期徒刑者，於
    各刑中之最長期以上，各刑合併之刑期以下，定其刑期。但
    不得逾20年」；修正後刑法第51條第5 款則規定：「宣告多
    數有期徒刑者，於各刑中之最長期以上，各刑合併之刑期以
    下，定其刑期。但不得逾30年」，經比較結果，以舊法對被
    告有利。
  3.準此，經比較新舊法結果，被告於95年7 月1 日以前所為之
    犯行，應整體適用修正前之規定。至修正前刑法第47條原規
    定「受有期徒刑之執行完畢，或受無期徒刑或有期徒刑一部
    之執行而赦免後，5 年以內再犯有期徒刑以上之罪者，為累
    犯，加重本刑至2 分之1 」，修正後刑法第47條第1 項則規
    定「受徒刑之執行完畢，或一部之執行而赦免後，5 年以內
    故意再犯有期徒刑以上之罪者，為累犯，加重本刑至2 分之
    1 」，其立法理由係累犯以出於故意再犯者為限。被告有如
    事實欄所載前科，5 年以內再故意犯本件有期徒刑以上之罪
    ，不論依修正前、後刑法之規定，均構成累犯，對被告而言
    並無有利或不利之情形，惟本案尚有前述其他為新、舊法之
    比較後而整體適用修正前規定之情形，則關於累犯之規定亦
    應同整體適用之（最高法院97年第2 次刑庭會議決議可參）
    。
  (二)又被告行為後，槍砲彈藥刀械管制條例第8 條業已修正，並
    於100 年1 月5 日公布，同年月8 日施行。槍砲彈藥刀械管
    制條例第8 條原規定：「未經許可，製造、販賣或運輸鋼筆
    槍、瓦斯槍、麻醉槍、獵槍、空氣槍或第4 條第1 項第1 款
    所定其他可發射金屬或子彈具有殺傷力之各式槍砲者，處無
    期徒刑或5 年以上有期徒刑，併科新臺幣1 千萬元以下罰金
    。未經許可，轉讓、出租或出借前項所列槍枝者，處5 年以
    上有期徒刑，併科新臺幣1 千萬元以下罰金。意圖供自己或
    他人犯罪之用，而犯前2 項之罪者，處無期徒刑或7 年以上
    有期徒刑，併科新臺幣1 千萬元以下罰金。未經許可，持有
    、寄藏或意圖販賣而陳列第1 項所列槍枝者，處3 年以上10
    年以下有期徒刑，併科新臺幣700 萬元以下罰金。第1 項至
    第3 項之未遂犯罰之。」，經修正後上開條文之內容並未變
    動，而係增列第6 項「犯第1 項、第2 項或第4 項有關空氣
    槍之罪，其情節輕微者，得減輕其刑。」之規定，是比較修
    正前、後槍砲彈藥刀械管制條例第8 條之規定，於量刑適用
    上，自以修正後（現行）之規定較為有利被告。
三、按槍砲彈藥刀械管制條例第8 條第4 項、第12條第4 項，係
    將持有與寄藏為分別之處罰規定，而寄藏與持有，均係將物
    置於自己實力支配之下，僅寄藏必先有他人之持有行為，而
    後始為之受寄代藏而已，故寄藏之受人委託代為保管，其保
    管之本身，亦屬持有，不過，此之持有係受寄之當然結果，
    雖不應另就持有予以論罪，然未經許可持有槍枝、子彈，其
    持有之繼續，為行為之繼續，亦即一經持有該槍彈，罪即成
    立，至其持有行為終了時，均論為一罪，不得割裂。則包括
    持有之寄藏該槍、彈行為，自亦為行為之繼續，其犯罪之完
    結須繼續至寄藏行為終了時為止，均只論為一罪。故核被告
    蘇龍顏就事實欄一、(一)所為，係犯槍砲彈藥刀械管制條例第
    8 條第4 項之未經許可持有空氣槍罪；其就事實欄一、(二)所
    為，係犯槍砲彈藥刀械管制條例8 條第4 項之非法寄藏可發
    射子彈具殺傷力之槍枝罪及同條例第12條第4 項非法寄藏具
    有殺傷力之子彈罪。被告分別自94年2 月底、同年11月9 日
    起至同年11月10日為警查獲為止，分別持有上開空氣槍，以
    及寄藏改造手槍與子彈之行為，均係屬繼續犯，自應各論以
    單一之持有、寄藏行為。被告係接受他人委託而寄藏前開改
    造手槍及子彈，其持有係受寄之當然結果，法律上自宜僅就
    寄藏之行為包括評價，不另就持有予以論罪。又其寄藏具具
    殺傷力子彈固計8 顆（試射2 顆後，餘6 顆），然僅侵害1
    個社會法益，係屬單純一罪；未經許可同時寄藏上開具殺傷
    力之改造手槍及子彈，係以一持有行為同時觸犯前開二構成
    要件不同之罪名，為想像競合犯，依刑法第55條之規定，應
    從一重以非法寄藏可發射子彈具殺傷力之槍枝罪論處。另按
    槍砲彈藥刀械管制條例8 條第4 項之未經許可持有空氣槍罪
    ，其持有之繼續，為行為之繼續，而非狀態之繼續，亦即一
    經非法持有空氣槍，該罪雖告成立，但其完結，須繼續至持
    有行為終了時為止，而犯該條項之罪，有無累犯之適用，自
    亦應以其持有行為終了時，是否在前案受有期徒刑執行完畢
    後5 年以內以決之。本件被告有事實欄所載前科紀錄，甫於
    94年8 月5 日執行完畢等節，有臺彎高等法院被告前案紀錄
    表1 份在卷可按，而被告就事實欄一、(一)部分所犯未經許可
    持有空氣槍罪，雖其持有行為自94年2 月間起，然持有行為
    終了乃迄94年11月10日為警查獲止，以及就事實欄一、(二)部
    分所犯非法寄藏可發射子彈具殺傷力之槍彈罪，均為其受徒
    刑執行完畢後，5 年以內再犯本件有期徒刑以上之2 罪，為
    累犯，應依修正前刑法第47條第1 項規定加重其刑。又司法
    院釋字第669 號解釋宣告槍砲彈藥刀械管制條例第8 條第1
    項規定之非法製造、運輸、販賣空氣槍罪，有違憲法第23條
    之比例原則，應自該解釋公布之日起至遲於1 年屆滿時，失
    其效力；嗣上開槍砲彈藥刀械管理條例第8 條即依上開司法
    院解釋之意旨，三讀通過修正增列同法條第6 項：「犯第1
    項、第2 項或第4 項有關空氣槍之罪，其情節輕微者，得減
    輕其刑」規定，並於100 年1 月5 日經總統公布實施。故由
    上開解釋意旨及條文規定可知，單純持有已達殺傷力標準空
    氣槍之行為，若行為人所有之空氣槍殺傷力非高，對他人生
    命、身體、自由、財產等法益之侵害危險甚低，情節尚屬輕
    微者，逕量處行為人法定最低度之有期徒刑3 年，應認罪責
    不相當而該酌以減輕其刑。是本院考量被告持有具殺傷力之
    空氣長槍，係以高壓氣體鋼瓶為發射動力，殺傷力較諸於使
    用具有彈頭、彈殼及火藥子彈之改造槍枝，顯然較為輕微，
    且無證據可認另有供不當使用之動機抑或進而持槍另犯他罪
    ，未衍生實害，犯罪情節輕微，故援引上開法條規定，減輕
    其刑，並與上開加重原因，依刑法第71條第1 項規定，先加
    後減其刑。茲審酌被告未經許可，擅自持有具殺傷力之空氣
    長槍、改造手槍與子彈等物，對於他人生命身體安全及社會
    治安造成潛在危險與威脅，實有不該，然念其犯後坦承犯行
    ，態度良好，所持有之槍彈等物亦未造成實害，以及其犯罪
    之手段、所生危害等一切情狀，量處如主文所示之刑，並審
    酌上情以及被告之教育程度為高職畢業、家庭經濟狀況為小
    康（參見被告警詢筆錄）等情形，就罰金部分諭知易服勞役
    之折算標準，以資懲儆。又被告行為時，修正前刑法第42條
    第2 項規定：「易服勞役以（銀元）1 元以上3 元以下折算
    1 日。但勞役期限不得逾6 個月。」，然修正後刑法第42條
    第3 項則規定：「易服勞役以新臺幣1 千元、2 千元或3 千
    元折算1 日，但勞役期限不得逾1 年。」，經比較修正前、
    後之易服勞役折算標準，在所折算易服勞役日數未逾6 個月
    時，以修正後規定有利於被告2 人，如逾6 個月之日數，則
    以修正前規定較有利於被告。而本件被告所量處之罰金刑，
    不論依修正前、後之規定，所應折算易服勞役之日數均未逾
    6 個月，自以修正後之規定，較有利於被告，依刑法第2 條
    第1 項但書規定，即應適用修正後刑法第42條第3 項前段規
    定，諭知易服勞役之折算標準；以及被告之犯罪時間係在96
    年4 月24日以前，惟其所犯2 罪係中華民國九十六年罪犯減
    刑條例第3 條所定之罪名，且宣告刑均逾1 年6 月，尚無從
    應依上開條例減刑，均此併敘。
四、扣案具有殺傷力空氣長槍1 支（槍枝管制編號：0000000000
    、改造手槍1 支（槍枝管制編號0000000000）及具有殺傷力
    之制式子彈2 顆、直徑約8mm 土造子彈2 顆、直徑約9mm 土
    造子彈2 顆，送驗結果業如前述，為違禁物，應依刑法第38
    條第1 項第1 款規定宣告沒收，在被告所犯各罪之項下宣告
    沒收；扣案瓦斯鋼瓶9 瓶、鋼珠1 瓶為被告所有且供該空氣
    槍製造動力發射使用之物，併依刑法第38條第1 項第2 款規
    定在該罪項下宣告沒收。至送鑑直徑約8mm 、9mm 之土造子
    彈，其中採樣各1 顆於鑑驗過程中因試射擊發，剩餘之彈殼
    已失其子彈違禁物之性質，就此採樣試射之子彈各1 顆，均
    非屬違禁物，自無庸宣告沒收。另扣案之瞄準器1 支、通槍
    條1 支，被告否認為其所有，然瞄準器、通槍條並非必與扣
    案之槍枝結合使用，顯然並非槍枝之成分或從物，亦非屬違
    禁物；以及無線電3 支、行動電話2 支均與被告本件犯行無
    關連性，爰均不諭知沒收。
五、不另為無罪諭知部分：
  (一)公訴意旨另以：被告基於非法持有具殺傷力之空氣槍之犯意
    ，於94年2 月底，透過雅虎奇摩拍賣網站，向姓名年籍不詳
    之成年人，購得具有殺傷力之空氣長槍1 支（槍枝管制編號
    ：0000000000），而無故持有該具有殺傷力之空氣長槍。因
    認被告此部分涉有槍砲彈藥刀械管制條例第8 條第4 項之未
    經許可持有空氣槍罪等語。
  (二)按犯罪事實應依證據認定之，無證據不得認定犯罪事實；無
    證據能力、未經合法調查之證據，不得作為判斷之依據；不
    能證明被告犯罪或其行為不罰者，應諭知無罪之判決，刑事
    訴訟法第154 條第2 項、第155 條第2 項、第301 條第1 項
    分別定有明文。
  (三)公訴意旨認被告此部分涉犯未經許可持有空氣槍之罪嫌，無
    非係以前揭內政部警政署刑事警察局95年4 月11日刑鑑字第
    0950007421號槍彈鑑定書為其論據。然查，上開空氣長槍1
    支（槍枝管制編號：0000000000）經鑑定結果：認係以小型
    高壓氣瓶內氣體為發射動力，經檢測，槍枝欠缺氣瓶蓋，經
    本局取得適用氣瓶蓋實際試射3 次結果，測得鋼珠（直徑約
    8mm 、重量約21g ）發射速度分為112 、110 、114 公尺/
    秒，計算其動能分為13.17 、12.71 、13.65 焦耳，換算其
    面積動能分為26.20 、25.28 、27.15 焦耳/ 平方公分，有
    前揭鑑定書在卷可參（偵卷第129-135 頁）。惟被告所持有
    上開槍枝欠缺氣瓶蓋是否可發射而仍為完整槍枝，尚屬有疑
    ，再經本院函詢該局後覆以：「氣瓶蓋」係本案空氣長槍之
    氣瓶室組件，其功用為置放並鎖合刺穿小型高壓氣瓶使用等
    語，有該局100 年3 月1 日刑鑑字第1000011703號函1 份附
    卷可考（本院卷第45頁）。是依該函文內容可知，空氣長槍
    倘欠缺氣瓶蓋即無從置放並鎖合刺穿小型高壓氣瓶，否則該
    空氣長槍當無法完成擊發，且氣瓶蓋既需完整密合於氣瓶始
    得刺穿釋出氣體，則應限於符合特定規格之氣瓶蓋方可為之
    ，而被告為警查獲旋進行搜索，未扣得任何相關氣瓶蓋組件
    ，縱鑑定機關本於專業知識、經驗與技術，自行尋找合適氣
    瓶蓋後裝置使用，然就被告而言，其遭查獲時未必知悉或可
    如此輕易取得特定規格之氣瓶蓋。故上開空氣長槍客觀上既
    欠缺氣瓶蓋而無發射動能，自難遽認係屬具有殺傷力之槍枝
    。
  (四)從而，本件公訴人所舉前開證據，尚不足使本院達於通常一
    般之人均不致有所懷疑，而得確信被告有此部分之未經許可
    持有空氣槍犯行，致使無從形成有罪之確信，則依罪證有疑
    利於被告之證據法則，即不得遽為不利被告之認定。此外，
    本院復查卷內並無其他積極證據足認被告有公訴人所指之上
    述犯行，揆諸首揭說明，本應為被告此部分犯行為無罪之諭
    知，惟公訴意旨認此部分倘成立犯罪，與上開論罪科刑之未
    經許可持有空氣槍部分（即槍枝管制編號：0000000000），
    具有事實上一罪之關係，爰不另為無罪之諭知。
據上論斷，應依刑事訴訟法第299 條第1 項前段，槍砲彈藥刀械
管制條例第8 條第4 項、第6 項、第12條第4 項，刑法第2 條第
1 項、第42條第3 項，（95年7 月1 日）修正前刑法第11條前段
、第55條、第47條第1 項、第38條第1 項第1 款、第2 款、第51
條第5 款、第7 款、第9 款，判決如主文。
本案經檢察官賴寶合到庭執行職務。
中    華    民    國    100    年    4     月    21   日
                  刑事第十二庭    審判長法  官  黃建榮
                                        法  官  林勳煜
                                        法  官  王品惠
以上正本證明與原本無異。
如不服本判決應於收受本判決後10日內向本院提出上訴書狀，並
應敘述具體理由，如未敘述上訴理由者，應於上訴期間屆滿後20
日內補提理由書狀於本院（均須按他造當事人之人數附繕本）「
切勿逕送上級法院」。
中    華    民    國    100   年    4     月    21    日
                                        書記官  李文廣
槍砲彈藥刀械管制條例第8 條
未經許可，製造、販賣或運輸鋼筆槍、瓦斯槍、麻醉槍、獵槍、
空氣槍或第4 條第1 項第1 款所定其他可發射金屬或子彈具有殺
傷力之各式槍砲者，處無期徒刑或5 年以上有期徒刑，併科新臺
幣1 千萬元以下罰金。
未經許可，轉讓、出租或出借前項所列槍枝者，處5 年以上有期
徒刑，併科新臺幣1 千萬元以下罰金。
意圖供自己或他人犯罪之用，而犯前2 項之罪者，處無期徒刑或
7 年以上有期徒刑，併科新臺幣1 千萬元以下罰金。
未經許可，持有、寄藏或意圖販賣而陳列第1 項所列槍枝者，處
3 年以上10年以下有期徒刑，併科新臺幣700 萬元以下罰金。
第 1 項至第 3 項之未遂犯罰之。
犯第1 項、第2 項或第4 項有關空氣槍之罪，其情節輕微者，得
減輕其刑。
槍砲彈藥刀械管制條例第12條第4 項
未經許可，持有、寄藏或意圖販賣而陳列子彈者，處5 年以下有
期徒刑，併科新臺幣300 萬元以下罰金。